

CONTACT

L 06-31-38-99-44

mouadhosam@gmail.com

https://moadessitel.github.io/portfolio.github.io/

LANGUES

Arabe - Maternelle

Anglais - b2

Francais A2

COMPÉTENCES

- ReactJS
- HML / CSS / Bootstrap
- javaScript
- PHP
- Python / SQL
- Figma
- Adobe Phptoshop
- Exel

ESSITEL Moad

Développeur Fullstack

"Développeur Full Stack hautement qualifié et motivé avec 2 ans d'expérience dans la conception et la mise en œuvre d'applications web et mobiles innovantes et robustes. Maîtrise des technologies telles que React, Laravel, avec une expertise à la fois côté client et serveur. Forte capacité à collaborer avec des équipes pluridisciplinaires pour fournir des solutions logicielles complètes et de haute qualité."

FORMATIONS

Formation à L'ISTA Tanger OFPPT OFPPT
 Technicien spécialisé en développement mobile
 2022-2024
 Tanger, Maroc

BACCALAURÉAT SCIENTIFIQUE Lycée molay ali chref 2022 Tanger, Maroc

EXPÉRIENCES

Construction de nombreux sites web Juin 2023 - avril 2023

En utilisant : **HTML - CSS - Bootstrap - javascript - PHP**

Création d'un site web personnel mars 2022 - juin 2022

En utilisant: HTML - CSS - Bootstrap - javascript

COMPÉTENCES RELATIONNELLES

- Qualité de travail.
- Efficacité / Productivité.
- Autonomie.
- Capacité à travailler en équipe.
- Engagement et motivation.